【裁判字號】    95,訴,425
【裁判日期】    950630
【裁判案由】    槍砲彈藥刀械管制
【裁判全文】
臺灣板橋地方法院刑事判決               95年度訴字第425號
公  訴  人  臺灣板橋地方法院檢察署檢察官
被      告  丙○○
                    （現另案在臺灣桃園監獄執行中）
選任辯護人  郭振茂律師
上列被告因違反槍砲彈藥刀械管制條例案件，經檢察官提起公訴
（95年度偵字第1622 號），本院判決如下：
    主  文
丙○○未經許可，寄藏可發射子彈具有殺傷力之改造手槍，處有
期徒刑壹年陸月，併科罰金新臺幣萬元，罰金如易服勞役，以
新臺幣玖佰元即銀元佰元折算壹日。扣案如附表編號一至三所
示之手槍支、如附表編號四所示之槍管貳支，均沒收之。
    事  實
一、丙○○於民國94年4 月15日晚間某時許，明知其向甲○○（
    另經本院以94年度訴字第1602號判決退由檢察官偵查中）所
    借用之車牌號碼7N-9863 號自用小客車上之黑色手提包內，
    放有如附表編號一至三所示可擊發子彈具殺傷力之改造手槍
    3 支、如附表編號四所示槍枝主要組成零件之土造金屬槍管
    2 支，均係槍砲彈藥刀械管制條例管制之違禁物，非經中央
    主管機關許可，不得寄藏或持有，竟仍基於寄藏改造手槍及
    槍枝主要組成零件之犯意，一併代為保管如附表編號一至三
    所示之手槍3 支及如附表編號四所示之槍管2 支，且將之藏
    置在臺北縣鶯歌鎮○○路54巷15號住處內而持有之。嗣於同
    月18日晚間9 時許，乙○○（另由本院審理中）受甲○○委
    託，與丙○○聯絡欲取回上開黑色手提包（內有如附表所示
    之手槍、槍管）後，丙○○即以「小黃」之名義將上情以電
    話告知警員施龍漳，警方遂於同月19日凌晨6 時12分許，在
    臺北縣中和市○○街112 巷10號前查獲乙○○，同時扣得上
    開黑色手提包及如附表所示之手槍、槍管，再經警循線追查
    ，始知「小黃」即為丙○○。
二、案經臺灣板橋地方法院檢察署檢察官自動檢舉並提起公訴。
    理  由
一、本案以下認定事實所引用之證據，檢察官、被告丙○○與選
    任辯護人均未就證據能力表示異議，而各該證據依刑事訴訟
    法規定亦無不具證據能力之情事，故本院認均得作為認定被
    告有罪之依據，合先敘明。
二、上揭犯罪事實，業據被告丙○○於警詢、檢察官及本院訊問
    時均坦承不諱，核與證人乙○○、方雁盈於警詢；證人施龍
    漳於檢察官訊問時所為之證述相符，復有改造手槍3 支、槍
    管2 支扣案及搜索扣押筆錄暨扣押物品目錄表1 份附卷可資
    佐證。而扣案之改造手槍3 支經送內政部警政署刑事警察局
    鑑定結果，認分別係如附表編號一至三所示之槍枝，且機械
    性能均良好，可擊發適用子彈，認均具殺傷力；扣案之槍管
    2 支均係土造金屬槍管半成品等情，該局94年4 月19日刑鑑
    字第0940061182號槍彈鑑定書1 份在卷可參，從而被告自白
    應與事實相符。本案事證明確，被告犯行洵堪認定。
三、按寄藏與持有，均係將物置於自己實力支配之下，僅寄藏必
    先有他人之持有行為，而後始為之受寄代藏而已，故寄藏之
    受人委託代為保管，其保管之本身，亦屬持有，不過，此之
    持有係受寄之當然結果，最高法院74年臺上字第3400號判例
    意旨可資參照，是法律若規定應就寄藏行為加以處罰時，即
    不應另就持有部分予以論罪。核被告丙○○所為，係違反槍
    砲彈藥刀械管制條例第8 條第4 項之未經許可寄藏可發射子
    彈具有殺傷力之改造手槍罪、第13條第4 項之未經許可寄藏
    槍枝主要組成零件罪。再被告於94年4 月15日晚間某時許，
    為甲○○代為寄藏保管本案之槍枝後，於同月19日凌晨6 時
    許，即將之全部交付與乙○○，實際寄藏之期間甚短，且於
    交付改造手槍與乙○○之前，即事先告知警員上情，使警員
    得以查獲乙○○，而扣得本案改造手槍，嗣被告亦坦認犯行
    ，又其所犯未經許可寄藏可發射子彈具有殺傷力改造手槍罪
    之法定本刑為3 年以上10年以下有期徒刑，併科新臺幣700
    萬元以下罰金，與其犯罪情節相較，實屬情輕法重，客觀上
    足以引起一般同情，顯有堪資憫恕之處，本院認縱處以法定
    最低刑度猶嫌過重，爰依刑法第59條規定，就被告所犯未經
    許可寄藏改造手槍罪之部分減輕其刑。被告所犯前開二罪，
    係以一行為而觸犯二罪名，為想像競合犯，應依刑法第55條
    規定，從一重之未經許可寄藏可發射子彈具有殺傷力之改造
    手槍罪處斷。爰審酌被告犯罪動機、手段及犯後尚知坦承犯
    行等一切情狀，量處如主文所示之刑，且就罰金部分併諭知
    易服勞役之折算標準。扣案之如附表編號一至三所示之手槍
    3 支、如附表編號四所示之槍管2 支，皆係違禁物，應均依
    刑法第38條第1 項第1 款規定宣告沒收之。
據上論斷，應依刑事訴訟法第299 條第1 項前段，槍砲彈藥刀械
管制條例第8 條第4 項、第13條第4 項，刑法第11條前段、第55
條、第59條、第42條第2 項、第38條第1 項第1 款，罰金罰鍰提
高標準條例第2 條，現行法規所定貨幣單位折算新臺幣條例第2
條，判決如主文。
本案經檢察官鄧媛到庭執行職務。
中    華    民    國    95    年    6     月    30    日
                  刑事第三庭  審判長法  官  李麗玲
                                    法  官  鄧雅心
                                    法  官  張兆光
上列正本證明與原本無異。
如不服本判決，應於判決送達後10日內向本院提出上訴狀 (應附
繕本)， 上訴於臺灣高等法院。
                                    書記官  曹秋冬
中    華    民    國    95    年    7     月    3     日
附錄本案論罪科刑法條：
槍砲彈藥刀械管制條例第8條
未經許可，製造、販賣或運輸鋼筆槍、瓦斯槍、麻醉槍、獵槍、
空氣槍或第4 條第1 項第1 款所定其他可發射金屬或子彈具有殺
傷力之各式槍砲者，處無期徒刑或5 年以上有期徒刑，併科新臺
幣1 千萬元以下罰金。
未經許可，轉讓、出租或出借前項所列槍枝者，處5 年以上有期
徒刑，併科新臺幣1 千萬元以下罰金。
意圖供自己或他人犯罪之用，而犯前2 項之罪者，處無期徒刑或
7 年以上有期徒刑，併科新臺幣1 千萬元以下罰金。
未經許可，持有、寄藏或意圖販賣而陳列第1 項所列槍枝者，處
3 年以上10年以下有期徒刑，併科新臺幣700 萬元以下罰金。
第1 項至第 3 項之未遂犯罰之。
槍砲彈藥刀械管制條例第13條
未經許可，製造、販賣或運輸槍砲、彈藥之主要組成零件者，處
3 年以上10年以下有期徒刑，併科新臺幣7 百萬元以下罰金。
未經許可，轉讓、出租或出借前項零件者，處1 年以上7 年以下
有期徒刑，併科新臺幣5 百萬元以下罰金。
意圖供自己或他人犯罪之用，而犯前2 項之罪者，處5 年以上有
期徒刑，併科新臺幣1 千萬元以下罰金。
未經許可，持有、寄藏或意圖販賣而陳列第1 項所列零件者，處
6 月以上5 年以下有期徒刑，併科新臺幣3 百萬元以下罰金。
第1 項至第3 項之未遂犯罰之。
附表：
┌───┬────────────────┬─────┐
│編號  │寄藏之物品                      │數量      │
├───┼────────────────┼─────┤
│一    │仿BERETTA 廠92FS型半自動手槍製造│壹支      │
│      │之金屬玩具手槍換裝土造金屬槍管和│          │
│      │土造金屬撞針而成之改造手槍（含彈│          │
│      │匣1 個，槍枝管制編號0000000000號│          │
│      │）                              │          │
│      │                                │          │
├───┼────────────────┼─────┤
│二    │仿BERETTA 廠84型半自動手槍製造之│壹支      │
│      │金屬玩具手槍換裝土造金屬槍管和土│          │
│      │造金屬槍機而成之改造手槍（含彈匣│          │
│      │2個，槍枝管制編號0000000000號） │          │
├───┼────────────────┼─────┤
│三    │仿WALTHER 廠PPK/S 型半自動手槍製│壹支      │
│      │造之金屬玩具手槍換裝土造金屬槍管│          │
│      │而成之改造手槍（槍枝管制編號1102│          │
│      │154997 號）                     │          │
├───┼────────────────┼─────┤
│四    │土造金屬槍管半成品              │貳支      │
│      │                                │          │
│      │                                │          │
└───┴────────────────┴─────┘


司法院資訊處製作；財團法人民間司法改革基金會備份。
